【裁判字號】    99,易緝,80
【裁判日期】    990326
【裁判案由】    竊盜
【裁判全文】
臺灣臺中地方法院刑事判決              99年度易緝字第80號
公  訴  人  臺灣臺中地方法院檢察署檢察官
被      告  丁○○
上列被告因竊盜案件，經檢察官提起公訴（98年度偵字第9619號
），本院判決如下：
    主    文
丁○○犯竊盜罪，累犯，處拘役伍拾日，如易科罰金，以新臺幣
壹仟元折算壹日
    犯罪事實
一、丁○○曾因詐欺案件，經本院判處有期徒刑3月確定，嗣經
    減刑為有期徒刑1月15日，甫於民國97年6月16日易科罰金執
    行完畢。猶未知悔改，復意圖為自己不法之所有，於98年3
    月21日凌晨2時許，在其任職之臺中縣豐原市○○路420號之
    「聖凱莉國際美容機構」休息室內，徒手竊取同事丙○○置
    於該處之皮夾內新臺幣（下同）2000元得手，適為另一同事
    甲○○發現，告知丙○○後報警查獲上情。
二、案經丙○○訴由臺中縣警察局豐原分局報告臺灣臺中地方法
    院檢察署檢察官偵查起訴。
    理    由
一、證據能力之說明﹕
    按「被告以外之人於偵查中向檢察官所為之陳述，除顯有不
    可信之情況者外，得為證據」，刑事訴訟法第159條之1第2
    項定有明文。此乃立法者以刑事訴訟法規定檢察官代表國家
    偵查犯罪、實施公訴，依法有訊問被告、證人、鑑定人之權
    ，且實務運作時，偵查中檢察官向被告以外之人所取得之陳
    述，原則上均能遵守法律規定，不致違法取供，其可信性極
    高，為兼顧理論與實務為由，而對「被告以外之人於偵查中
    向檢察官所為之陳述」，例外設定其具備非顯不可信之要件
    時，得為證據。本件證人甲○○於偵查中向檢察官所為之陳
    述，業經具結且查無顯不可信之情形存在，依上開刑事訴訟
    法第159條之1第2項規定，具證據能力。
二、認定犯罪事實所憑之證據及理由﹕
    訊據被告丁○○固坦承其於上開時、地任職於臺中縣豐原市
    ○○路420號之「聖凱莉國際美容機構」之情，惟矢口否認
    有何竊盜犯行，辯稱﹕案發當時伊不在「聖凱莉國際美容機
    構」之休息室內，伊沒有偷竊，係遭人誣陷云云。經查﹕
  (一)證人甲○○於98年5月8日於偵訊時具結證稱﹕伊在「聖凱莉
    國際美容機構」上班已2年多，被告是案發前1天到「聖凱莉
    國際美容機構」上班，伊有當場看到丙○○的皮包放在椅背
    上，被告打開拉鏈，先打開小皮夾，看沒有東西就放回去，
    再拿出長型皮夾，拿取2000元；因為伊當場在那邊站著，距
    離很近，只有1、2公尺而已，所以看得很清楚；是被告先進
    去休息室，伊不知道她在那裡多久，伊一進去，就看到她拿
    著皮包，在那邊翻；被告知道伊進去，伊人還站在她前面，
    她仍繼續翻；那時伊工作忙就先走了，工作完畢時，伊叫同
    事把皮包拿給丙○○，看看是不是掉了2000元，丙○○發現
    真的掉了2000元；因為當時都有客人，不能離開工作崗位太
    久，所以伊沒有在第一時間告訴丙○○；從看到被告拿錢，
    到丙○○拿到皮包，中間約1個鐘頭；伊於案發前不認識被
    告等語明確（見偵查卷第6、7頁）。
  (二)經核證人甲○○之上開具結證述，與告訴人丙○○於98年3
    月21日警詢中指稱﹕伊於98年3月21日凌晨4時許經伊同事告
    知才知道皮包遭竊，失竊新臺幣仟元鈔2張，伊皮包是放在
    公司裏休息室的椅背上，置於1個手提包包內，只要是公司
    同事都可以進出休息室等語（見警卷）；及於98年5月8日偵
    查中陳稱﹕伊案發前不認識被告，也沒有跟被告講過話，案
    發當天晚上伊去「萊爾富」買東西，拿佰元鈔給店員，皮包
    只剩下2000元的仟元鈔，沒有其他小鈔，到了半夜，伊同事
    跟伊講錢不見的時候，拿包包給伊，要伊查查看錢有沒有不
    見，伊打開，裡面都沒有錢，2000元不見了；伊案發當時很
    生氣，現在無所謂，因為被告隔天就離職了等語（見偵查卷
    第7、8頁），均大致相符。按被告係於案發前一日開始任職
    於「聖凱莉國際美容機構」，且本件案發前被告與告訴人丙○○及證人甲○○均無衝突仇恨，此業經告訴人丙○○及證
    人甲○○證述明確，復為被告所自承，則告訴人丙○○及證
    人甲○○實無誣陷被告之動機，此外，復有現場照片2張在
    卷可佐（見警卷）。另被告曾於98年3月21日警詢時供稱﹕
    「（問﹕妳當時於休息室內做何事？因何進入休息室內？停
    留於休息室內的時間長達多久？當時休息室內尚有何人？）
    我因為想抽菸所以進到休息室內坐在第一排沙發椅。我沒有
    看時間。只有我一人」等語（見警卷），已自承其於案發當
    時人在休息室內。綜上事證，被告之竊盜犯行堪以認定，應
    依法論科。
三、論罪科刑﹕
    核被告所為，係犯刑法第320條第1項之竊盜罪。被告曾因詐
    欺案件，經本院判處有期徒刑3月確定，嗣經減刑為有期徒
    刑1月15日，甫於民國97年6月16日易科罰金執行完畢，有臺
    灣高等法院被告前案紀錄表在卷可稽；其於有期徒刑執行完
    畢後，5年內故意再犯本件有期徒刑以上之罪，為累犯，應
    加重其刑。爰審酌被告年值青壯，不思循正軌謀求生活之資
    ，竟藉竊盜以獲利，所為實值非難；兼衡酌被告所竊者為現
    金2000元，金額尚非甚鉅，且告訴人於98年5月8日偵查中被
    問及是否對被告提告訴時，表示「現在無所謂」等語；及考
    量被告之犯後態度等一切情狀，量處如主文所示之刑，並諭
    知易科罰金之折算標準。
四、適用之法律﹕
  (一)刑事訴訟法第299條第1項前段。
  (二)刑法第320條第1項、第41條第1項前段。
  (三)刑法施行法第1條之1第1項、第2項前段。
本案經檢察官乙○○到庭執行職務。
中    華    民    國    99    年    3     月    26    日
                      刑事第十六庭  法  官  戴嘉慧
上正本證明與原本無異。
如不服本判決，應於收受送達後10日內向本院提出上訴書狀（應
敘述具體理由並附繕本）。
上訴書狀如未敘述理由，應於上訴期間屆滿後20日內補提理由書
於本院。
告訴人或被害人對於判決如有不服具備理由請求檢察官上訴者，
其上訴期間之計算係以檢察官收受判決正本之日期為準。
                                    書記官  劉晴芬
中    華    民    國    99    年    3     月    26    日
【附錄本案論罪科刑法條】
《中華民國刑法第320條》
意圖為自己或第三人不法之所有，而竊取他人之動產者，為竊盜
罪，處五年以下有期徒刑、拘役或五百元以下罰金。
意圖為自己或第三人不法之利益，而竊佔他人之不動產者，依前
項之規定處斷。
前二項之未遂犯罰之。

司法院資訊處製作；財團法人民間司法改革基金會備份。
